【裁判字號】    97,審訴,3379
【裁判日期】    980109
【裁判案由】    毒品危害防制條例
【裁判全文】
臺灣桃園地方法院刑事判決            97年度審訴字第3379號
公  訴  人  臺灣桃園地方法院檢察署檢察官
被      告  乙○○
指定辯護人  本院公設辯護人  甲○○
上列被告因違反毒品危害防制條例案件，經檢察官提起公訴（97
年度毒偵字第4241、5260號），被告於準備程序進行中為有罪陳
述，經本院合議庭裁定由受命法官獨任進行簡式審判程序，判決
如下：
    主  文
乙○○施用第一級毒品，累犯，處有期徒刑拾壹月，扣案之海洛
因壹包含袋 (淨重壹點肆伍公克）沒收銷燬，注射針筒拾參支均
沒收。又施用第二級毒品，累犯，處有期徒刑伍月。又施用第一
級毒品，累犯，處有期徒刑拾壹月。又施用第二級毒品，累犯，
處有期徒刑伍月。應執行有期徒刑貳年，扣案之海洛因壹包含包
裝袋（淨重壹點肆伍公克、空包裝重零點壹玖公克）沒收銷燬之
，注射針筒拾參支均沒收。
    事  實
一、本件被告所犯係死刑、無期徒刑、最輕本刑為三年以上有期
    徒刑以外之罪，其於準備程序中就被訴事實為有罪之陳述，
    經法官告知簡式審判程序之旨，並聽取公訴人、被告之意見
    後，本院認為適宜由受命法官獨任進行簡式審判程序，合先
    敘明。
二、乙○○前於民國91年間因施用毒品案件，經本院以91年度毒
    聲字第1238號裁定送觀察、勒戒後，因認無繼續施用毒品之
    傾向，經釋放出所而執行完畢，並經臺灣桃園地方法院檢察
    署檢察官於91年6月24日以91年度毒偵字第877號為不起訴處
    分確定。復於上開觀察勒戒執行完畢釋放後5 年內之94年間
    ，又因施用毒品案件，經本院以94年度訴字第1665號判決判
    處有期徒刑10月、4 月，應執行有期徒刑1 年確定；另於94
    年間因搶奪等案件，經本院以95年度訴字第449 號判決判處
    有期徒刑1 年2 月、8 月，應執行有期徒刑1 年8 月確定；
    上開之罪嗣經本院以96年度聲減字第603 號裁定減為有期徒
    刑5 月、2 月、7 月、4 月，應執行有期徒刑1 年4 月確定
    ，於96年7 月16 日 執行完畢。詎猶不知悔改，復基於施用
    第一、二級毒品之犯意，分別為下列施用毒品行為：
  (一)於97年7 月21日上午9 時許，在桃園縣大溪鎮○○街116 號
    住處內，施用第一級毒品海洛因1 次；另於同日某時許，在
    上址，施用第二級毒品安非他命1 次。嗣於同日13時10分許
    ，在桃園縣大溪鎮○○路○ 段與慈光街交岔路口旁，為警查
    獲，並當場扣得海洛因1 小包含包裝袋 (淨重1.45公克、空
    包裝重0.19公克)及 其所有預備供（但非專供）施用第一級
    毒品海洛因所用之注射針筒13支。
  (二)於97年8 月3 日13時許，在桃園縣中壢市某友人住處，施用
    第一級毒品海洛因1 次；另於同日某時許，在桃園縣大溪鎮
    ○○街116 號住處，施用第二級毒品安非他命1 次。俟於97
    年8 月5 日因涉嫌搶奪案件，在桃園縣龍潭鄉○○路21號，
    為警查獲，並經其同意採尿送驗，結果呈鴉片類及甲基安非
    他命陽性反應，始悉上情。
三、案經桃園縣政府警察局八德分局、龍潭分局分別報請臺灣桃
    園地方法院檢察署檢察官偵查起訴。
    理  由
一、本案被告所犯之罪，並非法定刑為死刑、無期徒刑或最輕本
    刑3 年以上有期徒刑之罪，亦非高等法院管轄第一審之案件
    ，而被告於準備程式中就被訴事實已為有罪之陳述，經本院
    告知簡式審判程式之旨，並聽取被告與公訴人之意見後，本
    院合議庭乃依刑事訴訟法第273 條之1 第1 項規定，裁定由
    受命法官獨任進行簡式審判程式，合先敘明。
二、訊據被告乙○○對其於上揭時、地，分別施用第一級毒品海
    洛因及第二級毒品安非他命之犯罪事實坦承不諱。而員警查
    獲被告後2 次所採集之尿液檢體，經送請台灣檢驗科技股份
    有限公司以酵素免疫分析法初步檢驗，再佐以氣相層析質譜
    儀分析法確認檢驗結果確呈嗎啡陽性反應、甲基安非他命陽
    性反應，此有桃園縣政府警察局八德分局、龍潭分局被採尿
    人尿液暨毒品真實姓名與編號對照表各1 份、台灣檢驗科技
    股份有限公司濫用藥物尿液檢驗報告2 份附卷可稽，而以氣
    相層析質譜儀作藥物及其代謝產物之定性及定量分析，幾乎
    不會有偽陽性反應產生，為毒品檢驗學之常規，亦為本院辦
    理相關違反毒品危害防制條例案件所知悉，上開檢驗結果當
    足以認定為真實。且現場查獲透粉末1 包，經送驗結果，確
    係第一級毒品海洛因，此有法務部調查局濫用藥物實驗室鑑
    定書1 紙附卷可憑。此外，有被告預備用以供施用毒品海洛
    因所用之注射針筒13支扣案可佐，復有贓證物照片4 張在卷
    可稽，足見被告上開自白確與事實相符，應堪採信。綜上所
    述，本件事證明確，被告上揭犯行堪以認定，應予依法論科
    。
三、核被告所為，係犯毒品危害防制條例第10條第1 項之施用第
    一級毒品海洛因罪、同條例第10條第2 項之施用第二級毒品
    安非他命罪。其施用前後持有第一級，及施用前持有第二級
    毒品之低度行為，為其施用第一級、第二級毒品之高度行為
    所吸收，不另論罪。又被告有事實欄所載之科刑執行資料，
    此有卷附臺灣高等法院被告前案紀錄表在卷可查，其受有期
    徒刑之執行完畢，5 年以內故意再犯本件有期徒刑以上之4
    罪，均為累犯，各應依刑法第47條第1 項規定加重其刑。爰
    審酌被告因施用毒品案，前經觀察、勒戒後，復因施用毒品
    案，迭經檢察官依法訴追，仍不知悔改、警惕，猶繼續施用
    毒品，本不宜寬貸，惟此乃自戕行為及被告犯後已坦承悔悟
    ，分別量處如主文所示之刑，並定應執行之刑。
四、末查，扣案之粉末1 包連同包裝袋1 只（淨重1.45公克，空
    包裝重0.19公克），經送驗結果，確係含第一級毒品海洛因
    成分，此有法務部調查局濫用藥物實驗室鑑定書附卷可憑，
    應依毒品危害防制條例第18條第1 項前段規定，沒收銷燬之
    ；包裹第一級毒品海洛因之包裝袋與前開毒品無從完全剝離
    ，併依毒品危害防制條例第18條第1 項前段規定，沒收銷燬
    之。另扣案之注射針筒13支，係被告所有，預備供（但非專
    供）其施用毒品海洛因所用之物，應依刑法第38條第1 項第
    2 款規定宣告沒收。
據上論斷，應依刑事訴訟法第273 條之1 第1 項、第299 條第1
項前段，毒品危害防制條例第10條第1 項、第2 項、第18條第1
前段，刑法第11條、第47條第1 項、第51條第5 款、第38條第1
項第2 款，判決如主文。
本案經檢察官洪景明到庭執行職務。
中    華    民    國    98    年    1     月    9    日
                  刑事庭  法  官  徐  培  元
以上正本證明與原本無異。
如不服本判決，應於判決送達後10日內向本院提出上訴狀（應附
繕本），其未敘述上訴理由者，應於上訴期間屆滿後20日內補提
理由書狀於本院，上訴於臺灣高等法院。
                          書記官  洪  明  媚
中    華    民    國    98    年    1     月    9     日
附錄本案論罪科刑法條：
毒品危害防制條例第10條
施用第一級毒品者，處六月以上五年以下有期徒刑。
施用第二級毒品者，處三年以下有期徒刑。


司法院資訊處製作；財團法人民間司法改革基金會備份。
